臺灣彰化地方法院刑事判決　　　　　　　94年度訴字第1622號
公　訴　人　臺灣彰化地方法院檢察署檢察官
被　　　告　甲○○
　　　　　　　　　　（現另案羈押於臺灣彰化看守所）
上列被告因毒品危害防制條例案件，經檢察官提起公訴（九十四
年度毒偵字第三九三三、四一六０號），並經檢察官移送併案（
九十四年度毒偵字第四六二六、五二一五、五三八四、五四八二
號），被告於準備程序中就被訴及併案事實均為有罪之陳述，經
告知簡式審判程序之旨，並聽取公訴人、被告之意見後，由本院
合議庭裁定由受命法官獨任進行簡式審判程序，判決如下：
    主  文
甲○○連續施用第一級毒品，累犯，處有期徒刑壹年貳月，扣案
之第一級毒品海洛因（係指原毛重零點公克中扣除所含之供前
開第一級毒品海洛因包裝用之外包裝袋壹只重量後之淨重部分）
沒收銷燬之，另扣案之供前開第一級毒品海洛因包裝用之外包裝
袋壹只沒收之；又連續施用第二級毒品，累犯，處有期徒刑柒月
，扣案之第二級毒品甲基安非他命（係指原毛重合計公克中扣
除所含之供前開第二級毒品甲基安非他命包裝用之外包裝袋貳只
重量後之淨重部分）沒收銷燬之，另扣案之供前開第二級毒品甲
基安非他命包裝用之外包裝袋貳只均沒收之。應執行有期徒刑壹
年柒月，扣案之第一級毒品海洛因（係指原毛重零點公克中扣
除所含之供前開第一級毒品海洛因包裝用之外包裝袋壹只重量後
之淨重部分）、第二級毒品甲基安非他命（係指原毛重合計公
克中扣除所含之供前開第二級毒品甲基安非他命包裝用之外包裝
袋貳只重量後之淨重部分）均沒收銷燬之，另扣案之供前開第一
級毒品海洛因包裝用之外包裝袋壹只、供前開第二級毒品甲基安
非他命包裝用之外包裝袋貳只均沒收之。
    犯罪事實
一、甲○○前曾有贓物前科，於民國九十年六月八日，因偽造文
    書案件，經本院判處應執行刑為有期徒刑五月（行使變造特
    種文書罪三月、偽造署押罪三月，二罪併定）確定，經送監
    執行於九十一年二月二十日執行完畢，並於翌日即二十一日
    出監；又於九十一年十月十三日、九十二年一月三十日，各
    因毒品危害防制條例、竊盜案件，經本院分別判處有期徒刑
    八月、一年二月確定，後上開二案件經合併定應執行刑為有
    期徒刑一年八月，經送監執行於九十三年十一月十二日因縮
    短刑期假釋出監付保護管束，並於九十四年一月十二日因縮
    刑期滿未經撤銷假釋，而視為執行完畢。復因施用毒品案件
    ，先後二次經本院裁定送觀察、勒戒後，均認無繼續施用毒
    品之傾向，由臺灣彰化地方法院檢察署檢察官分別於八十七
    年九月二日以八十七年度偵字第七二二二號，及九十年十一
    月二十八日以九十年度毒偵字第二九二０、四三八二號為不
    起訴處分確定；另又因施用毒品案件，經本院裁定移送戒治
    處所施予強制戒治一年，並自九十一年八月十九日起送臺灣
    雲林戒治所施以強制戒治後，迨於九十二年六月二日經本院
    裁定停止戒治，所餘戒治期間付保護管束，保護管束期間至
    九十二年八月十三日屆滿，且未經撤銷停止戒治，而視為強
    制戒治處分執行完畢。詎仍不知警惕，復於強制戒治執行完
    畢釋放後五年內，另基於施用第一級毒品海洛因之概括犯意
    ，自九十四年二月初某日起至九十四年十月二十一日某時止
    ，以平均約一天施用一次之量，或在彰化縣埔心鄉大華村聖
    天宮廟公共廁所內；或在其彰化縣永靖鄉同安村中宅巷三十
    四號住處內等處，以將少許第一級毒品海洛因置於注射針筒
    內，並羼水稀釋後以注射手臂血管之方式，連續施用第一級
    毒品海洛因多次。又另基於施用第二級毒品甲基安非他命之
    概括犯意，自九十四年二月底某日起至九十四年十月二十一
    日止，以平均約一個月施用一次之量，或在彰化縣埔心鄉大
    華村聖天宮廟公共廁所內；或在其彰化縣永靖鄉同安村中宅
    巷三十四號住處內等處，以將少許之第二級毒品甲基安非他
    命置於玻璃球內以火燒烤而吸其煙霧之方式，連續施用第二
    級毒品甲基安非他命多次。嗣分別於(1)九十四年五月十八日
    下午一時四十分許，因列管毒品人口經通知到彰化縣警察局
    員林分局刑事組定期調驗採尿送驗，結果呈現嗎啡陽性反應
    。(2)九十四年七月二十六日經通知到彰化縣警察局員林分局
    刑事組偵訊經其同意採尿送驗，結果呈現嗎啡陽性反應。(3)
    九十四年八月十一日上午五時五十分許，為警在彰化縣埔心
    鄉○里村○○路旁發現甲○○形跡可疑，即趨前盤查其身分
    證件，而當場查獲甲○○自其右口袋所掉出屬其所有之第一
    級毒品海洛因一包（警秤毛重０點三公克）及第二級毒品甲
    基安非他命一包（警秤毛重一點一公克），後為警所採集之
    尿液經送檢驗，其結果確呈現有甲基安非他命及嗎啡陽性反
    應。(4)九十四年九月十六日上午十時二十分許，因列管毒品
    人口經通知到彰化縣警察局員林分局刑事組定期調驗採尿送
    驗，結果呈現嗎啡陽性反應。(5)九十四年九月三十日下午三
    時四十分許，在彰化縣埔心鄉○○村○○路二七八號前，因
    甲○○騎駛車牌號碼ＹＨＴ－四二三號重型機車行跡可疑，
    遭警員攔查，經其主動坦承施用第一級毒品海洛因，並同意
    採尿送驗後，結果呈現嗎啡陽性反應。(6)九十四年十月四日
    下午一時五十分許，為警在彰化縣埔心鄉○○村○○路二二
    八號前發現甲○○形跡可疑，即趨前盤查其身分證件，而當
    場由獲甲○○主動自其右褲袋內取出屬其所有之第二級毒品
    甲基安非他命一包（警秤毛重一點九公克），後為警所採集
    之尿液經送檢驗，其結果確亦呈現有甲基安非他命及嗎啡陽
    性反應。
二、案經彰化縣警察局員林分局、溪湖分局報請臺灣彰化地方法
    院檢察署檢察官偵查起訴及移送併案審理。
    理  由
一、上揭連續施用第一級毒品海洛因多次及連續施用第二級毒品
    甲基安非他命多次之犯罪事實，業據被告甲○○於警、偵訊
    中及本院審理時均坦承不諱，而被告先後六次（即九十四年
    五月十八日下午一時四十分許、九十四年七月二十六日、九
    十四年八月十一日上午五時五十分許、九十四年九月十六日
    上午十時二十分許、九十四年九月三十日下午三時四十分許
    、九十四年十月四日下午一時五十分許）為警採尿後，經送
    檢驗，其結果或呈嗎啡及甲基安非他命陽性反應（指九十四
    年八月十一日上午五時五十分許、九十四年十月四日下午一
    時五十分許二次所採集之尿液）；或呈嗎啡陽性反應（指九
    十四年五月十八日下午一時四十分許、九十四年七月二十六
    日、九十四年九月十六日上午十時二十分許、九十四年九月
    三十日下午三時四十分許四次所採集之尿液），此分別有彰
    化縣衛生局九十四年八月二十二日、九十四年十月十七日煙
    毒尿液檢驗成績書二紙（呈現嗎啡及甲基安非他命陽性反應
    ）及詮昕科技股份有限公司九十四年五月二十五日、九十四
    年九月二十一日濫用藥物尿液檢驗報告二紙、彰化縣衛生局
    九十四年八月八日、九十四年十月十一日煙毒尿液檢驗成績
    書二紙（呈現嗎啡陽性反應）附卷可稽。此外，復有被告所
    有之第一級毒品海洛因（係指原毛重０點三公克中扣除所含
    之供前開第一級毒品海洛因包裝用之外包裝袋一只重量後之
    淨重部分）及供前開第一級毒品海洛因包裝用之外包裝袋一
    只扣案足資佐證，而扣案之白色粉末確係第一級毒品海洛因
    ，亦有彰化縣警察局溪湖分局查獲涉嫌毒品危害防制條例毒
    品初步檢驗報告單一紙附卷可憑；另亦有第二級毒品甲基安
    非他命（係指原毛重合計公克中扣除所含之供前開第二級
　　毒品甲基安非他命包裝用之外包裝袋二只重量後之淨重部分
  　）及供前開第二級毒品甲基安非他命包裝用之外包裝袋二只
    扣案足參，且該扣案之白色結晶二包確均係第二級毒品甲基
    安非他命，亦有彰化縣警察局溪湖分局查獲涉嫌毒品危害防
    制條例毒品初步檢驗報告單二紙附卷可憑，則被告就其連續
    施用第一級毒品海洛因多次及連續施用第二級毒品甲基安非
    他命多次之自白核與事實相符，足堪採信。另被告係經送強
    制戒治及送監執行徒刑完畢後出監，故被告此次於出監後再
    為施用第一、二級毒品之犯行，應確係另行起意無訛。又被
    告前曾因施用毒品案件，先後二次經本院裁定送觀察、勒戒
    後，均認無繼續施用毒品之傾向，由臺灣彰化地方法院檢察
    署檢察官分別於八十七年九月二日以八十七年度偵字第七二
    二二號，及九十年十一月二十八日以九十年度毒偵字第二九
    二０、四三八二號為不起訴處分確定；另又因施用毒品案件
    ，經本院裁定移送戒治處所施予強制戒治一年，並自九十一
    年八月十九日起送臺灣雲林戒治所施以強制戒治後，迨於九
    十二年六月二日經本院裁定停止戒治，所餘戒治期間付保護
    管束，保護管束期間至九十二年八月十三日屆滿，且未經撤
    銷停止戒治，而視為強制戒治處分執行完畢，故被告於強制
    戒治執行完畢釋放後五年內，再為施用第一、二級毒品之犯
    行，本件事證明確，被告連續施用第一級毒品海洛因及第二
    級毒品甲基安非他命之犯行均洵堪認定。
二、按海洛因、甲基安非他命係毒品危害防制條例所定之第一級
    毒品、第二級毒品，不得非法施用。是被告甲○○所為，核
    分別係犯毒品危害防制條例第十條第一項之施用第一級毒品
    罪、同條第二項之施用第二級毒品罪。查被告為供施用第一
    級毒品海洛因、第二級毒品甲基安非他命，而持有各該級毒
    品之低度行為，應各為施用之高度行為所吸收，均不另論罪
    。次查被告先後多次施用第一級毒品海洛因及第二級毒品甲
    基安非他命之犯行，各時間緊接，觸犯構成要件相同之罪，
    顯各係基於概括犯意反覆為之，為連續犯，應依刑法第五十
    六條之規定，各以一罪論，並均依法加重其刑。另公訴人雖
    未敘及被告於九十四年二月初某日起至九十四年五月十四日
    止與九十四年八月十一日起至九十四年十月二十一日某時止
    連續施用第一級毒品海洛因多次及被告於九十四年八月八日
    中午十二時許以外之被告其他連續施用第二級毒品甲基安非
    他命之犯行（即檢察官移送併案之九十四年度毒偵字第四六
　　二六、五二一五、五三八四、五四八二號部分），惟此二部
  　分之施用第一級毒品海洛因及施用第二級毒品甲基安非他命
    之犯行與檢察官起訴被告連續施用第一級毒品海洛因多次及
    施用第二級毒品甲基安非他命一次部分，不僅各時間緊接，
    且手段亦相同，均有連續犯裁判上一罪關係，應為起訴效力
    所及，本院自均得併予審理，附此敘明。又被告所犯上開二
    罪，係犯意各別、行為互殊，應予分論併罰。末查被告前曾
    於九十年六月八日，因偽造文書案件，經本院判處應執行刑
　  為有期徒刑五月（行使變造特種文書罪三月、偽造署押罪三
    月，二罪併定）確定，經送監執行於九十一年二月二十日執
    行完畢，並於翌日即二十一日出監；又於九十一年十月十三
    日、九十二年一月三十日，各因毒品危害防制條例、竊盜案
    件，經本院分別判處有期徒刑八月、一年二月確定，後上開
    二案件經合併定應執行刑為有期徒刑一年八月，經送監執行
    於九十三年十一月十二日因縮短刑期假釋出監付保護管束，
    並於九十四年一月十二日因縮刑期滿未經撤銷假釋，而視為
    執行完畢，有臺灣高等法院前案紀錄表、在監在押全國紀錄
    表及臺灣彰化地方法院檢察署刑案資料查註紀錄表各一份在
    卷可稽，其於受有期徒刑執行完畢後，五年以內再犯本件有
    期徒刑以上之二罪，為累犯，均應依刑法第四十七條之規定
    遞加重其刑。爰審酌被告曾因施用毒品二次送觀察、勒戒，
    又因施用毒品再經裁定令入戒治處所施以強制戒治，而仍未
    知警惕又再犯本案之罪，足見其雖經觀察、勒戒及強制戒治
    等治療程序，仍未徹底袪除施用毒品之惡習，猶再次施用，
    致深陷毒癮而難以自拔，顯未能善體國家設置觀察、勒戒機
    構，協助毒品施用者戒除毒癮之良法美意，惟念及施用毒品
    本質上係戕害自身健康之行為，尚未嚴重破壞社會秩序或侵
    害他人權益，及其施用第一、二級毒品海洛因、甲基安非他
    命之期間長短、次數，犯罪之動機、目的、所生危害及犯罪
    後坦承犯行態度尚屬良好等一切情狀，分別量處如主文所示
    之刑，並定其應執行之刑，以示懲儆。
三、至扣案之毒品海洛因（係指原毛重零點公克中扣除所含之
    供前開第一級毒品海洛因包裝用之外包裝袋一只重量後之淨
    重部分）係屬第一級毒品，應依毒品危害防制條例第十八條
    第一項前段之規定沒收銷燬之。又扣案之供前開第一級毒品
　　海洛因包裝用之外包裝袋一只，係可與上開毒品分離，而其
　  主要作用在於包裹毒品，防其裸露、潮濕，便於被告攜帶施
    用毒品，且係屬被告所有，業據被告供承在卷，爰依刑法第
    三十八條第一項第二款之規定宣告沒收（最高法院九十三年
    度臺上字第二七四三號判決意旨參見）；另扣案之第二級毒
    品甲基安非他命（係指原毛重合計三公克中扣除所含之供前
　　開第二級毒品甲基安非他命包裝用之外包裝袋二只重量後之
　  淨重部分）係屬第二級毒品，亦應依毒品危害防制條例第十
    八條第一項前段之規定沒收銷燬之，至扣案之供前開第二級
    毒品甲基安非他命包裝用之外包裝袋二只，因第二級毒品甲
　　基安非他命係屬結晶體，該外包裝袋顯可與上開毒品分離，
  　而其主要作用亦在於包裹毒品，防其裸露、潮濕，便於被告
    攜帶施用毒品，且亦係屬被告所有，復據被告供承在卷，爰
　　亦依刑法第三十八條第一項第二款之規定宣告沒收。
據上論斷，應依刑事訴訟法第二百七十三條之一第一項、第二百
九十九條第一項前段，毒品危害防制條例第十條第一項、第二項
、第二十三條第二項、第十八條第一項前段，刑法第十一條、第
五十六條、第四十七條、第五十一條第五款、第三十八條第一項
第二款，判決如主文。
本案經檢察官鮑慧忠到庭執行職務。
中　　華　　民　　國　　九十四　年　十一　月　　十一　日
                  刑事第二庭    法  官  許旭聖
以上正本證明與原本無異。
如不服本判決，應於判決送達後十日內，向本院提出上訴狀（須
附繕本），上訴於臺灣高等法院臺中分院。
中　　華　　民　　國　　九十四　年　十一　月　　十一　日
                                書記官  黃幼華
附錄論罪科刑法條
毒品危害防制條例第十條：
施用第一級毒品者，處六月以上五年以下有期徒刑。
施用第二級毒品者，處三年以下有期徒刑。
